# 关于债券交易和融资融券业务的会计处理

提问人：1047807220 时间：2018-04-23 20:16:37
请教陈版，公司有如下两项业务： 1 、持有债券持有期按月计提利息核算办法 从二级市场买卖部分国债和高等级的企业债，会计核算按交易性金融资产核算，债券随时有活跃市场公开报价，票面利率固定，每半年兑息一次，持有期出售时购买方需同时将出售方持有期利息于成交价外一并兑付。 问题是持有期间，公司核算按月计提票面利息，计入投资收益和应收利息，事务所意见是应该在宣告付息时计应收利息和投资收益，每月月末测算的利息视同浮动价差计入交易性金融资产-公允价值变动，兑息时转应收利息，公允价值变动损益转投资收益。请问那种更合理？ 2.债券正逆回购业务核算办法 正逆回购对应企业融入融出资金，融入资金时，视同质押持有的相关债权转换的标准券从市场借款，企业按短期借款核算；融出资金时，按持有至到期核算，因为虽然成交期限为1/2/3/5/7天等短期，但成交时到期日固定、回收金额本息确定、企业有明确意愿和能力持有到期，且期间不可以出售或赎回。请问该核算是否合理？

回答人：chenyiwei
1 、因为归类为交易性金融资产，所以事务所的处理意见更合理。 2 、持有至到期投资的成立条件之一是有活跃市场，对不能随时出售的投资，即使满足其他条件，建议还是作为“贷款和应收款项”类别。

提问人：1047807220 时间：2018-04-24 13:11:04
感谢陈版。 关于第二条，补充说明一下，质押回购和股票交易是一样的，交易日正常开盘交易，盘中随时有波动价格和成交量随时变动（其实盘面显示的价格是年化利率）。不能提前赎回或出售是指，该笔隔夜、 2 天等交易一旦形成，就像借款一样，按照成交价格（即年化利率）和产品天数，到期收回本息，如果是 2 天产品，在交易完的第一天不能提前终止或出售，只能等到交易结束计算本息。但是该产品随时是在市场上有交易和报价的。不知道这种算不算有活跃市场？

回答人：chenyiwei
因为不能随时卖出变现，所以视同没有活跃市场。

提问人：1047807220 时间：2018-04-24 13:52:20
关于第一条，国债交易通行净价交易，盘面显示价格不含有出售方持有期享有的票面利息，但是实际成交时，购入方结算价款要按价*量的成交额+出售方享有的利息付款，这个净价交易模式是否会影响交易性金融资产的核算方法？

回答人：chenyiwei
基本核算原则不变，但交易模式可能影响到公允价值的计量。